【裁判字號】    98,訴,130
【裁判日期】    980417
【裁判案由】    違反毒品危害防制條例
【裁判全文】
臺灣新竹地方法院刑事判決                98年度訴字第17號
                                       98年度訴字第130號
公  訴  人  臺灣新竹地方法院檢察署檢察官
被      告  甲○○
                    弄56號
                    （現另案於臺灣桃園女子監獄）
上列被告因毒品危害防制條例案件，經檢察官提起公訴（97年度
毒偵字第2010號）及追加起訴（98年度毒偵字第358 號），因被
告均自白犯罪，合議庭裁定由受命法官獨任改依簡式審判程序審
理，本院判決如下：
    主  文
甲○○施用第一級毒品，累犯，處有期徒刑捌月，扣案之第一級
毒品海洛因壹包（淨重零點玖伍公克，空包裝重零點貳肆公克）
沒收銷燬，扣案之分裝袋參個、塑膠湯匙壹支均沒收；又施用第
二級毒品，累犯，處有期徒刑伍月，扣案之第二級毒品安非他命
陸包（毛重共重參點伍公克）沒收銷燬，扣案之吸管尖杓壹支沒
收；又施用第一級毒品，累犯，處有期徒刑捌月，扣案之第一級
毒品海洛因貳包（毛重共零點捌壹公克，因鑑驗使用零點零壹公
克）沒收銷燬，扣案之注射針筒壹支沒收；又施用第二級毒品，
累犯，處有期徒刑伍月；應執行有期徒刑壹年拾月，扣案之第一
級毒品海洛因參包（其中壹包淨重零點玖伍公克，空包裝重零點
貳肆公克，另貳包毛重共重零點捌壹公克，因鑑驗使用零點零壹
公克）、第二級毒品安非他命陸包（毛重共重參點伍公克）均沒
收銷燬，扣案之分裝袋參個、塑膠湯匙壹支、吸管尖杓壹支及注
射針筒壹支均沒收。
    事  實
一、甲○○前於民國87年間因施用毒品案件，經本院以87年度毒
    聲字第1號裁定送勒戒處所觀察、勒戒後，於87年6月10日因
    無繼續施用毒品之傾向釋放出所，並由臺灣新竹地方法院檢
    察署檢察官於87年 6月19日以89年度偵字第3173號為不起訴
    處分確定；(一)其於同年間又因施用毒品案件，經本院以87年
    度毒聲字第472 號裁定送觀察、勒戒後，認有繼續施用毒品
    傾向，再經本院以88年度毒聲字第406 號裁定送強制戒治1
    年，嗣因強制戒治屆滿3 個月，成效經評定為合格，認無繼
    續戒治之必要，由本院以88年度毒聲字第1408號裁定停止戒
    治，所餘期間付保護管束，惟其於保護管束期間內，因違反
    保護管束應遵守事項情節重大，再經本院以88年度毒聲字第
    2315號裁定撤銷停止戒治，令入戒治處所施以強制戒治，於
    89年11月10日執行完畢釋放；起訴部分則經本院以88年度竹
    東簡字第54號判決判處有期徒刑6 月，因撤回上訴後而於88
    年10月27日確定，並於90年1 月17日易科罰金執行完畢（此
    部分不構成累犯）；(二)又於90年間因施用毒品案件，經本院
    以90年度毒聲字第699 號裁定令入戒治處所施以強制戒治，
    於91年7 月25日執行完畢釋放，起訴部分則經臺灣高等法院
    於90年10月31日以90年度上易字第2866號判決判處有期徒刑
    10月確定；復於同年間再因施用毒品案件，經本院以90年度
    訴字第531 號判決判處有期徒刑10月確定，上開2 案件，經
    本院以91年度聲字第583 號裁定應執行有期徒刑1 年7 月確
    定，於92年1月27日假釋出監並付保護管束，於93年 2月1日
    縮刑期滿假釋未經撤銷視為執行完畢（此部分構成累犯）；
    (三)又於94年間因轉讓第一級毒品案件，經本院以94年度訴字
    第347號判決判處有期徒刑 1年2月確定；再於95年間因侵占
    案件，經本院以94年度竹簡字第957號判決判處罰金20 00元
    確定，上開2案件再經本院以96年度聲減字第 1232號裁定減
    為應執行有期徒刑7月，罰金 1000元確定；(四)復於95年間因
    施用第一級毒品、第二級毒品等案件，經本院以94年度訴字
    第574號判決判處有期徒刑11月、8月，應執行有期徒刑1年6
    月確定；上開(三)(四)案件經接續執行，於97年 7月27日縮刑期
    滿執行完畢（此部分亦構成累犯）；(五)其又於97年間因施用
    第一級毒品、第二級毒品案件，經本院以 97年度訴字第893
    號判決判處有期徒刑 10月、7月，應執行有期徒刑1年2月確
    定（刻正執行中，此部分不構成累犯）。
二、詎其仍不知悔改，仍為下列施用毒品犯行：
  (一)甲○○基於施用第一級毒品海洛因及第二級毒品安非他命之
    各別犯意，於97年10月15日16時許左右之2 個時點，在真實
    姓名年籍不詳，綽號「小傑」成年男子之女朋友位於新竹縣
    芎林鄉○○路○段152 號之住處，先以將海洛因攙入香菸吸
    食之方式，施用第一級毒品海洛因1 次，再以將安非他命放
    置於玻璃吸食器燒烤後吸食其霧化氣體之方式，施用第二級
    毒品安非他命1 次，嗣為警於97年10月15日16時30分許，在
    上開地址前，因見其與另案被告曾文龍、盧民尉等2 人形跡
    可疑而對其等攔檢，經甲○○同意搜索，而當場自其所攜帶
    之藍色錢包內扣得海洛因1 包（重量如主文所示）、安非他
    命6 包（重量如主文所示）、供施用第一級毒品海洛因使用
    之塑膠湯匙1 支、分裝袋3 個，及供施用第二級毒品安非他
    命之吸管尖杓1 支，及與施用毒品無涉之電子磅秤1 臺，經
    將在場包括甲○○在內之犯罪嫌疑人逮捕回警局，得甲○○
    同意採尿送驗結果，乃呈第一級毒品海洛因及第二級毒品安
    非他命代謝物陽性反應，始悉上情。
  (二)另復基於施用第一級毒品海洛因及第二級毒品安非他命之各
    別犯意，分別於97年12月15日8 時30分許即為警採尿往前回
    溯26小時及96小時內之某2 個時點，在其位於新竹縣竹東鎮
    ○○里○○鄰○○街3 巷60弄56號之住處內，同樣分別以上開
    吸食方法，施用第一級毒品海洛因及第二級毒品安非他命各
    1 次，嗣其與另案被告陳長程駕駛車號LW-0681 浩之自小客
    車，停置於桃園縣平鎮市○○路○ 段95號前休息時，為警臨
    檢盤查，並經其等同意搜索，當場自上開車輛駕駛座腳踏墊
    扣得其等共有之海洛因1 包（重量如主文所示），再自駕駛
    座上方遮陽板扣得其等共有之海洛因1 包（重量如主文所示
    ）、注射針筒1 支，經將在場包括甲○○在內之犯罪嫌疑人
    逮捕回警局，得甲○○同意採尿送驗結果，乃呈第一級毒品
    海洛因及第二級毒品安非他命代謝物陽性反應，始悉上情。
三、案經新竹縣政府警察局竹東分局報告，及桃園縣政府警察局
    報告臺灣桃園地方法院檢察署檢察官呈請臺灣高等法院檢察
    署檢察長核轉臺灣新竹地方法院檢察署檢察官偵查後起訴，
    及追加起訴。
    理  由
一、本件被告甲○○所犯為死刑、無期徒刑或最輕本刑為3 年以
    上有期徒刑以外之罪，其於準備程序中就被訴事實為有罪之
    陳述，經法官告知簡式審判程序之旨，並聽取公訴人之意見
    後，依刑事訴訟法第273 條之1 第1 項規定，合議庭裁定由
    受命法官獨任進行簡式審判程序，合先敘明。
二、認定被告犯罪之證據：
  (一)被告於警詢、偵查及審判中之自白。
  (二)扣案之第一級毒品海洛因3 包（重量分別如主文所示）、第
    二級毒品安非他命6 包（重量如主文所示）、注射針筒1 支
    、分裝袋3 個、塑膠湯匙1 支、吸管尖杓1 支。
  (三)法務部調查局濫用藥物實驗室97年11月17日調科壹字第0972
    3043440號鑑定書、台灣檢驗科技股份有限公司於98年1月19
    日之濫用藥物檢驗報告各1份。
  (四)詮昕科技股份有限公司於97年10月27日之濫用藥物尿液檢驗
    報告1份。
  (五)台灣檢驗科技股份有限公司於98年 1月17日之濫用藥物檢驗
    報告1 份。
  (六)被告親自採集封瓶之尿液檢體2瓶（檢體編號分別為147、97
    偵-1317）。
  (七)新竹縣政府警察局分局毒品犯罪嫌疑人尿液採驗作業管制紀
    錄1份。
  (八)桃園縣政府警察局保安警察隊被採尿人尿液暨毒品真實姓名
    與編號對照表1份。
  (九)現場查獲照片共16張。
三、被告有如事實欄所載之觀察勒戒、強制戒治前科紀錄，有臺
    灣高等法院被告前案紀錄表1 份在卷可稽，其本次所犯施用
    第一級毒品海洛因及第二級毒品安非他命之犯行，距離上開
    91年7月25日強制戒治執行完畢時間雖已逾5年，然因被告於
    此5 年內曾再因施用毒品犯行而經法院判處罪刑確定，顯見
    觀察、勒戒並無法協助被告戒除毒癮，而無再予裁定送觀察
    、勒戒或戒治之必要，其本件之施用毒品犯行，依法即應予
    以追訴、科刑處罰。核被告於上開犯罪事實中，2 次施用第
    一級毒品海洛因、2 次施用第二級毒品安非他命等行為，分
    別均係犯毒品危害防制條例第10條第1 項、第2 項之施用第
    一級毒品罪、施用第二級毒品罪；被告2 次持有第一級毒品
    海洛因、第二級毒品安非他命後進而分別施用，其持有之低
    度行為均分別為施用之高度行為所吸收，均不另論罪。被告
    所觸犯之上開4 罪，犯意各別、行為互異，應分論併罰。被
    告前因上開案件受有期徒刑之宣告，甫於97年7 月27日執行
    完畢，有上開被告前案紀錄表在卷可稽，其於上開徒刑執行
    完畢後5 年內，故意再犯本件有期徒刑以上之4 罪，均為累
    犯，均應依刑法第47條第1 項規定加重其刑。爰審酌被告前
    已有施用毒品之不良素行，歷經觀察勒戒、強制戒治及徒刑
    宣告後猶施用之，顯見其戒毒意志不堅，本不宜寬貸，惟念
    其施用毒品乃自戕一己之身體健康，對社會造成之危害尚非
    直接鉅大，且犯後終知能坦承犯行，態度良好等一切情狀，
    分別量處如主文所示之刑，並依罪刑相當之原則定其應執行
    之刑，以期自新。
四、另於上開犯罪事實二之(一)、二之(二)中，分別自被告處所扣得
    疑似毒品海洛因之白色粉末1 包、2 包，經分別送法務部調
    查局及台灣檢驗科技股份有限公司鑑定結果，確均含第一級
    毒品海洛因成份（重量分別如主文所示），有法務部調查局
    濫用藥物實驗室97年11月17日調科壹字第09723043440 號鑑
    定書、台灣檢驗科技股份有限公司於98年1 月19日之濫用藥
    物檢驗報告各1 份附卷可憑（見97年度毒偵字第2010號卷頁
    71、98年度毒偵字第358 號卷頁21），另犯罪事實二(一)扣得
    疑似第二級毒品安非他命6 包（重量如主文所示），確係毒
    品違禁物，亦據被告坦承不諱，均應依毒品危害防制條例第
    18條第1 項前段宣告沒收銷燬之（該等海洛因及安非他命外
    部包裝因包覆毒品，其上顯留有該毒品之殘渣，衡情自難與
    之剝離，當應整體視為毒品，連同該毒品併予宣告沒收銷燬
    之），至於鑑驗耗用之海洛因既已滅失，自無庸宣告沒收銷
    燬。另犯罪事實二之(一)中扣案之分裝袋3 個、塑膠湯匙1 支
    ，犯罪事實二之(二)中扣案之注射針筒1 支，均為被告所有，
    且供其施用第一級毒品海洛因，犯罪事實二之(一)中扣案之吸
    管尖杓1 支，係被告所有，且供其施用第二級毒品安非他命
    ，業經被告自承在卷（見98年度訴字第17號卷頁45背面、65
    ），應依刑法第38條第1 項第2 款之規定宣告沒收之；另犯
    罪事實二之(一)中扣案之藍色錢包1 個、電子磅秤1 臺，雖係
    被告所有，然經核均與被告施用毒品犯行無涉，爰不另宣告
    沒收。
據上論斷，應依刑事訴訟法第273 條之1 第1 項、第299 條第1
項前段，毒品危害防制條例第10條第1 項、第2 項、第18條第1
項前段，刑法第11條、第51條第5 款、第47條第1 項、第38條第
1 項第2 款，判決如主文。
本案經檢察官黃秋婷到庭執行職務。
中    華    民    國    98    年    4     月    17    日
                        刑事第二庭  法  官  蔡川富
以上正本證明與原本無異。
如不服本判決應於收受本判決後10日內向本院提出上訴書狀，上
訴書狀應敘述具體理由。上訴書狀未敘述上訴理由者，應於上訴
期間屆滿後20日內補提理由書狀於本院 (均須按他造當事人之人
數附繕本 )「切勿逕送上級法院」。
中    華    民    國    98    年    4     月    17    日
                                    書記官  朱苑禎
附錄本案論罪科刑法條全文：
毒品危害防制條例第10條
施用第一級毒品者，處6 月以上5 年以下有期徒刑。
施用第二級毒品者，處3 年以下有期徒刑。


司法院資訊處製作；財團法人民間司法改革基金會備份。
